臺灣高雄地方法院刑事判決　　　　　　　　　　　　　九十四年度訴字第一四七號
　　公　訴　人　臺灣高雄地方法院檢察署檢察官
　　被　　　告　甲○○　男　三.
右列被告因妨害電腦使用罪案件，經檢察官提起公訴（九十三年度偵字第一五九二八
、第一八八四六號），被告於本院準備程序中為有罪之陳述，經合議庭裁定由受命法
官依簡式審判程序獨任審理，本院判決如左：
    主  文
甲○○無故取得他人電腦之電磁紀錄，致生損害於他人，處有期徒刑壹年。緩刑參年
。緩刑期內付保護管束。扣案之桌上型電腦主機壹台（即扣押物品清單備考為：A１
）及筆記型電腦壹台（即扣案物品清單備考為：華碩２﹑５銀），均沒收。
    事  實
一、甲○○係位於高雄市○○區○○路七六二巷二一弄一號之大中通信行、位於高雄
    縣鳳山市○○路○段六九號大通信行及位於高雄市○○路六九六號遠傳電信建工
    特約服務中心三家通訊行之負責人，與遠傳電訊股份有限公司（下稱遠傳公司）
    訂有行動電話門號銷售之合作契約。甲○○於取得其店組代碼為「000000
    0」及密碼「ＤＪＣＭＣ九六九六九六」後，因而得以進入遠傳公司啟用門號及
    查詢門號報表之非公開網頁，然其竟因發覺若不於上開遠傳公司非公開網頁中輸
    入店組代碼，而僅輸入密碼時，則可瀏覽其他通訊行所開通之客戶此一漏洞，而
    於明知自己並無進入其店組代碼以外網頁瀏覽之權限下，為拓展通訊行業務之便
    ，基於無故利用他人電腦系統之漏洞而入侵及無故取得他人電腦內電磁紀錄之概
    括犯意，自民國九十二年十二月二十五日下午一時三十五分許起迄九十三年四月
    二十一日晚上九時四十七分許止，以其所有之桌上型電腦主機一台（扣押物品清
    單備考為：A１）及筆記型電腦一台（扣案物品清單備考為：華碩２﹑５銀），
    在前開三家其所經營之通訊行內，於未經遠傳公司授權之情形下，以陸續變更遠
    傳公司行動電話開通網頁網址尾碼之方式，將之輸入上開二電腦內，透過網際網
    路，多次侵入遠傳公司之電腦，而瀏覽其他通訊行所開通遠傳公司開通行動電話
    門號之客戶。甲○○並因為能快速取得其他通訊行客戶之資料，乃利用其自ＰＣ
    ＨＯＭＥ網站所取得之下載軟體，將遠傳公司上開開通網頁網址輸入前開下載軟
    體之下載路徑，而進入遠傳公司網站伺服器（http//ia.fareastone.com.tw），
    並於未經遠傳公司授權下，以前開方式非法無故下載取得遠傳公司前開伺服器內
    之客戶住址、年籍、行動電話門號等資料約十九萬筆，致生損害於遠傳公司之商
    業信譽及客戶資料之管理權限。嗣經遠傳公司網路稽核人員發覺該公司網站之客
    戶開通資料遭人非法進入及下載後，經報警聲請本院核發搜索票，始循線查悉上
    情。
五、案經遠傳公司訴由內政部警政署電信警察隊報告暨交通部電信總局告發臺灣高雄
    地方法院檢察署檢察官偵查起訴。
    理  由
一、按除被告所犯為死刑、無期徒刑、最輕本刑為三年以上有期徒刑之罪或高等法院
    管轄第一審案件者外，於第一次審判期日前之準備程序進行中，被告先就被訴事
    實為有罪之陳述時，審判長得告知被告簡式審判程序之旨，並聽取當事人、代理
    人、辯護人及輔佐人之意見後，裁定進行簡式審判程序，刑事訴訟法第二百七十
    三條之一第一項定有明文。經核本件被告所犯係死刑、無期徒刑、最輕本刑為三
    年以上有期徒刑以外之罪，其於準備程序中就被訴事實為有罪之陳述，經法官告
    知簡式審判程序之旨，並聽取公訴人及被告之意見後，本院合議庭認宜進行簡式
    審判程序，依首揭規定合議裁定由受命法官獨任進行簡式審判程序，合先敘明。
二、右揭事實業據被告甲○○於本院審理時坦承不諱，核與告訴人遠傳公司告訴代理
    人林明璋之指述大致相符，並有證人邱秀涵、黃皇龍與警詢中之證述與譚佑君於
    偵查中之證詞可資佐證，且有搜索扣押筆錄三紙、扣押物品清單一紙、電腦歷史
    稽核紀錄、銷售合作契約書、特約服務中心契約書等件在卷可查，復有被告用以
    下載之桌上型電腦主機一台（即扣押物品清單備考為：A１）及筆記型電腦一台
    （即扣案物品清單備考為：華碩２﹑５銀）扣案足憑。被告之自白已有相當之補
    強證據，本案事證業臻明確，被告犯行洵堪認定，應依法論科。
三、查被告雖為告訴人之特約通訊行，惟其僅有進入告訴人網站瀏覽自己客戶之權限
    ，除不得瀏覽其他通訊行之客戶外，更不得自告訴人伺服器內下載客戶之姓名、
    年籍及行動電話門號等資料，被告竟無故利用告訴人電腦之漏洞，侵入告訴人未
    開放予其瀏覽之網頁，進而下載告訴人之客戶資料，已致生損害於告訴人交易上
    之商業信譽及客戶資料之管理權限，核其所為，係犯刑法第三百五十八條之無故
    入侵他人電腦罪及同法第三百五十九條之無故取得他人電磁紀錄罪。被告多次無
    故侵入他人電腦、無故下載他人電磁紀錄，均時間緊接，方法相同，顯係基於概
    括犯意所為，均為連續犯，爰分別依刑法第五十六條之規定論以一罪，並均加重
    其刑。被告係以侵入他人電腦之手段，下載他人電腦內之資料，是其所犯前開二
    罪間，有方法、結果之牽連關係，應依刑法第五十五條之規定，從較重之無故取
    得他人電磁紀錄罪處斷。爰審酌被告為能擴大通訊行之業務，竟利用他人電腦之
    漏洞，侵入他人電腦瀏覽告訴人之客戶資料，甚至將之下載高達十九萬筆之多，
    其之行為著實不當，本應嚴懲以收刑法教化之效，惟念其犯後尚能坦承犯行，並
    供述相關事實供本院審酌，表示悔意，復衡被告雖有瀏覽及下載告訴人客戶之資
    料，惟並查無其有將客戶資料販售或轉出而使客戶受到嚴重騷擾之情形，其之犯
    罪所生之危害尚非甚鉅等一切情狀，酌情量處如主文所示之刑，以示儆懲。又被
    告未曾受有期徒刑以上刑之宣告，有台灣高雄地方法院檢察署刑案資料查註紀錄
    表及台灣高等法院被告全國前案紀錄表各一份附卷可按，其經此偵審程序，應知
    所警惕，諒無再犯之虞，且其亦捐款新台幣十萬元予財團法人臺灣兒童暨家庭扶
    助基金會，表示悔意，有玉山商業銀行匯款回條一紙在卷可查，本院因認對其所
    處之刑以暫不執行為當，爰依刑法第七十四條第一款之規定，爰併予宣告緩刑參
    年，以勵自新，且認被告於緩刑期內有需受監督及再教育而付保護管束之必要，
    爰併依同法第九十三條第一項之規定，宣告被告於緩刑期間付保護管束，以觀後
    效。
四、扣案之桌上型電腦主機一台（即扣押物品清單備考為：A１）及筆記型電腦一台
    （即扣案物品清單備考為：華碩２﹑５銀），為被告所有之物，且均係為被告用
    以瀏覽告訴人網站及下載告訴人客戶資料所用之物，業據被告供承在卷，爰依刑
    法第三十八條第一項第二款之規定，併予宣告沒收。至其餘扣案之桌上型電腦主
    機二台，並未證明被告有用以瀏覽或下載告訴人伺服器電腦內之電磁紀錄，未證
    明與前揭犯行有關，不予宣告沒收，應退回由移案機關為適法之處理。
據上論斷，應依刑事訴訟法第二百七十三條之一第一項、第二百九十九條第一項前段
、刑法第五十六條、第三百五十八條、第三百五十九條、第五十五條、第七十四條第
一款、第九十三條第一項、第三十八條第一項第二款，判決如主文。
本案經檢察官乙○○到庭執行職務。
中　　　華　　　民　　　國　　九十四　　年　　　二　　　月　　二十五　　日
                                  臺灣高雄地方法院刑事第十七庭
                                        法　官  林　勇　如
右正本證明與原本無異。
如不服本判決，應於收受送達後十日內向本院提出上訴書狀。
　　　　　　　　　　　　　　　　　　　　書記官  許　雅　惠
中　　　華　　　民　　　國　　九十四　　年　　　二　　　月　　二十五　　日
附錄論罪法條：
中華民國刑法第三百五十八條：
無故輸入他人帳號密碼、破解使用電腦之保護措施或利用電腦系統之漏洞，而入侵他
人之電腦或其相關設備者，處三年以下有期徒刑、拘役或科或併科十萬元以下罰金。
中華民國刑法第三百五十九條：
無故取得、刪除或變更他人電腦或其相關設備之電磁紀錄，致生損害於公眾或他人者
，處五年以下有期徒刑、拘役或科或併科二十萬元以下罰金。
併科十萬元以下罰金。
